【裁判字號】    90,上訴,407
【裁判日期】    891211
【裁判案由】    違反藥事法
【裁判全文】
臺灣高等法院刑事判決                  九十年度上訴字第四七號
    上  訴  人
    即  被  告  乙○○
右上訴人，因違反藥事法案件，不服臺灣桃園地方法院八十九年度訴字第八一七號，
中華民國八十九年十二月十一日第一審判決（起訴案號：臺灣桃園地方法院檢察署八
十九年偵字第七五九號）提起上訴，本院判決如左：
    主      文
原判決撤銷。
乙○○明知為偽藥而販賣，處有期徒刑柒月。
    事      實
一、乙○○明知「春藥ＳＰＡＮＩＳＨ  ＳＰＮＩＳＣＨＥ  ＦＬＩＥＧＥ」、「特
    製爽爽爽」及「ＬＯＴＴＥ  ＣＵＳＴＡＲＤ」等藥品，均係未經行政院衛生署
    核准，擅自製造之偽藥，竟意圖營利，「ＳＰＡＮＩＳＨ  ＳＰＮＩＳＣＨＥ
    ＦＬＩＥＧＥ」以每瓶新臺幣（下同）二百元向不詳姓名者買進，「特製爽爽爽
    」每瓶以二十五元向不詳姓名者買進，「ＬＯＴＴＥ  ＣＵＳＴＡＲＤ」每瓶以
    四十元向不詳姓名者買進，於八十七年八月十六日，在桃園市○○路九六○號甲
    ○○所經營之「清淞藝品店」內，分別以二百五十元、三十元、五十元販賣與甲
    ○○（甲○○違反藥事法部分業經原審另案判決有罪）「ＳＰＡＮＩＳＨ  ＳＰ
    ＮＩＳＣＨＥ  ＦＬＩＥＧＥ」九瓶，「特製爽爽爽」六瓶，「ＬＯＴＴＥ  Ｃ
    ＵＳＴＡＲＤ」五瓶而牟利。嗣於八十七年九月二十一日十八時十分許，在上開
    店址為警當場查獲，並扣得甲○○所有「春藥ＳＰＡＮＩＳＨ  ＳＰＮＩＳＣＨ
    Ｅ  ＦＬＩＥＧＥ」偽藥九瓶、「爽爽爽」偽藥六瓶、「ＬＯＴＴＥ  ＣＵＳＴ
    ＡＲＤ」偽藥五瓶（已於另案沒收），並循線查獲乙○○。
二、案經台灣桃園地方法院檢察署檢察官自動檢舉偵查起訴。
    理      由
一、前揭事實除販賣時間外，其餘業據被告乙○○於警訊、偵查中及原審、本院審理
    時，迭次坦白承認，證人甲○○亦證述有於前揭時、地向被告購買上開三種春藥
    販賣無訛。復有扣案之上開「春藥ＳＰＡＮＩＳＨ  ＳＰＮＩＳＣＨＥ  ＦＬＩ
    ＥＧＥ」偽藥九瓶、「爽爽爽」偽藥六瓶、「ＬＯＴＴＥ  ＣＵＳＴＡＲＤ」偽
    藥五瓶可稽（扣於臺灣桃園地方法院檢察署八十七年度偵字第一四二一五號甲○
    ○妨害風化案，有該案卷影本可憑）。被告雖辯稱其係八十六年間販賣與甲○○
 ，且不知係偽藥不得販賣云云。然查被告在偵查及原審審理時，均承認係八十七
    年八月十六日販賣該三種春藥與甲○○，證人甲○○在警訊及偵查中時亦稱其係
    八十七年八月十六日經營「清淞藝品店」，在原審供承於八十七年八月十六日向
    被告購買（參見桃園地檢署八十七年偵字第一四二一五號卷五頁背面、十六頁、
    原審卷三一頁），顯見被告係於八十七年八月十六日販賣與甲○○無誤。被告在
    本院所辯係八十六年間所販賣，核無可採。又扣案之上開藥品三種，經公訴人及
    原審先後送請行政院衛生署鑑定結果，確均係屬未經核准之藥品，此有行政院衛
    生署八十七年十一月十八日衛署藥字第八七０六四六七八號函及八十八年六月二
    十一日衛署藥字第八八０三三一四五號函各乙份可佐（偵字第一四二一五號卷十
    九、二十頁、原審卷七二頁），被告亦自承其經營德利雜貨店，販賣藥品（見
    上訴卷被告上訴理由書及販賣藥商許可執照，以其妻陳瑞華為登記負責人），焉
    有不知上開三種藥品係未經核准製造、販賣之偽藥，其所辯不知係偽藥，純屬卸
    責之詞，不足採信。其明知為偽藥而販賣，應可認定。
二、又被告自承「ＳＰＡＮＩＳＨ  ＳＰＮＩＳＣＨＥ  ＦＬＩＥＧＥ」、「特製爽
    爽爽」及「ＬＯＴＴＥ  ＣＵＳＴＡＲＤ」三種藥品，係分別以二百元、二十五
    元、四十元買進，再分別以二百五十元、三十元、五十元出售與甲○○，其有營
    利意圖甚為顯然。證人甲○○在偵查中雖稱較大瓶春藥以八、九百元買進，小瓶
    每組四、五百元買進，另一種每組亦係四、五百元買進，但在原審則稱「ＳＰＡ
    ＮＩＳＨ」是四、五百元、「特製爽爽爽」是二百元、「ＬＯＴＴＥ」是四、五
    百元，前後所供不一，自應以被告上開所供為準。證人甲○○此部分所供應無可
    採。
三、綜上所述，被告罪證已臻明確，犯行足堪認定。
四、核被告所為，係犯藥事法第八十三條第一項之明知為偽藥而販賣罪，原審予以論
    科，固非無見，惟查原審判決事實未就被告販入販出之價格詳細記載而有營利意
    圖情事，尚有未洽，被告上訴否認犯罪，雖無理由，但原判決既有可議之處，自
    應予撤銷改判。前審酌被告有多項前科，經執行後仍不知悔悟，明知上開物品均
    屬未經核准之偽藥，竟為一己之利販賣牟利，已破壞社會之善良風氣，並嚴重危
    害他人健康、犯罪後之態度及案外人甲○○因同一案件業經原審另案判處有期徒
    刑六月確定等一切情狀，量處如主文第二項所示之刑。至於扣案之上開「春藥Ｓ
    ＰＡＮＩＳＨ  ＳＰＮＩＳＣＨＥ  ＦＬＩＥＧＥ」偽藥九瓶、「爽爽爽」偽藥
    六瓶、「ＬＯＴＴＥ  ＣＵＳＴＡＲＤ」偽藥五瓶，因已售予甲○○，非被告所
    有或持有，且已在甲○○妨害風化案中宣告沒收，故本件不再予宣告沒收，附此
    敘明。
據上論斷，應依刑事訴訟法第三百六十九條第一項前段、第三百六十四條、第二百九
十九條第一項前段，藥事法第八十三條第一項判決如主文。
本案經檢察官吳慎志到庭執行職務。
中      華      民      國     九十      年      二      月    二十七   日
                              臺灣高等法院刑事第十七庭
                                  審判長法  官  陳  正  雄
                                        法  官  許  錦  印
                                        法  官  雷  雯  華
右正本證明與原本無異。
如不服本判決應於收受送達後十日內向本院提出上訴書狀，其未敘述上訴之理由者並
得於提起上訴後十日內向本院補提理由書（均須按他造當事人之人數附繕本）。
                                        書記官  詹  麗  珠
中      華      民      國     九十  年      三      月      二     日


司法院資訊處製作；財團法人民間司法改革基金會備份。
